【裁判字號】    98,抗,208
【裁判日期】    980907
【裁判案由】    本票裁定
【裁判全文】
臺灣板橋地方法院民事裁定               98年度抗字第208號
抗  告  人  創盛科技股份有限公司
法定代理人  乙○○
相  對  人  經濟部
法定代理人  甲○○
上列當事人間本票裁定事件，抗告人對於中華民國98年7 月30日
本院98年度司票字第3949號民事裁定提起抗告，本院裁定如下：
    主  文             1
抗告駁回。
抗告程序費用新臺幣壹仟元由抗告人負擔。
    理  由
一、按執票人向本票發票人行使追索權時，得聲請法院裁定後強
    制執行，票據法第123 條定有明文。次按本件本票既載明免
    除作成拒絕證書，則執票人聲請裁定准予強制執行時，自毋
    庸提出已為付款提示之證據，且本票執票人依票據法第123
    條規定向本票發票人行使追索權，聲請法院裁定准予強制執
    行，係屬非訟事件，對於此項聲請所為裁定，僅依非訟事件
    程序，就本票形式上之要件是否具備予以審查為已足，發票
    人如主張執票人未為提示，依票據法第124 條準用同法第95
    條但書之規定，應由其負舉證之責（最高法院84年台抗字第
    22號裁定意旨參照）。
二、本件相對人主張伊執有抗告人於民國97年9 月25日簽發免除
    作成拒絕證書，內載金額新臺幣（下同）14,400,000元，未
    載到期日之本票1 紙（下稱系爭本票），詎經提示後尚有如
    原裁定主文所示之本金及利息未獲付款，依票據法第123 條
    聲請裁定許可強制執行等情，已據提出本票1 紙為證，原裁
    定予以准許，即無不合。抗告意旨以相對人並未向抗告人提
    示票據，爰依法提起抗告，請求廢棄原裁定等語。惟查系爭
    本票既載明免除作成拒絕證書（見原審卷第4 頁），則相對
    人聲請裁定准予強制執行時，自毋庸提出已為付款提示之證
    據，抗告人雖指稱相對人未為提示，依票據法第124 條準用
    同法第95條但書之規定，應由抗告人負舉證之責，然抗告人
    就此未舉證以實其說，是其所稱相對人並未提示等語，要無
    可採。從而，抗告意旨指摘原裁定不當，求予廢棄，為無理
    由，應予駁回。
三、結論：本件抗告為無理由，依非訟事件法第44條第1 項、第
    46條、第21條第2 項，民事訴訟法第495 條之1 第1 項、第
    449 條第1 項、第95條、第78條，裁定如主文。
中    華    民    國    98    年    9     月    7     日
                  民事第二庭  審判長法  官  陳麗玲
                                    法  官  吳振富
                                    法  官  張筱琪
以上正本與原本無異。
如不服本裁定，僅得於收受本裁定正本送達後10日內，以適用法
規顯有錯誤為理由，向本院提出再抗告狀（須附繕本1 份及繳納
再抗告裁判費新臺幣1,000 元），經本院許可後始可再抗告。
中    華    民    國    98    年    9     月    8     日
                                    書記官  連思斐


司法院資訊處製作；財團法人民間司法改革基金會備份。
